臺灣臺南地方法院刑事判決　　　　　　　九十年度易字第八三二號
　　公　訴　人　臺灣台南地方法院檢察署檢察官
　　被　　　告　甲○○
右列被告因侵占案件，經檢察官提起公訴（八十九年度偵字第一二一六三號），本院
判決如左：
    主  文
甲○○意圖為自己不法之所有，而侵占對於業務上所持有之物，處有期徒刑壹年肆月
。
    事  實
一、甲○○從事代客記帳及代繳稅款業務，於民國八十六年七月間因侵占金巨成企業
    有限公司委託代繳之營利事業所得稅暫繳稅款並行使偽造公文書，經臺灣高等法
    院台南分院於九十年四月十二日以九十年度上更（一）字第一０五號判處有期徒
    刑一年二月確定。其於民國八十七年間另受新保紙業股份有限公司（設台南縣仁
    德鄉○○路一０三號，下稱新保公司）之委託，代辦該公司八十六年度（公訴人
    誤載為八十七年度）營利事業所得稅結算申報及代繳稅款，而於八十七年四月十
    日，收受公司所交付，委託其代繳營利事業所得稅之中國信託商業銀行永康分行
    帳號三０─0000000、票號ＣＣ0000000、票載發票日八十七年四
    月十日、金額新台幣（下同）六十七萬八千四百十八元之支票一紙後，竟意圖為
    自己不法之所有，未持以代繳稅款，而逕自背書兌現，挪供己用，侵占其業務上
    所持有之該支票。嗣新保公司接獲經台灣台南地方法院財務執行處欠稅催繳通知
    ，始知上情。
二、案經新保公司訴請台灣台南地方法院檢察署檢察官偵查起訴。
    理  由
一、訊據被告固承認受告訴人之委託，代辦該公司八十六年度營利事業所得稅結算申
    報及代繳稅款業務，並於收受上開支票後親自持以兌現等情不諱，惟辯稱：「我
    是拿去買新保公司報稅用的不實單據。」等情。惟查，右揭事實，業據告訴人乙
    ○○及告訴代理人邱炳原指訴甚詳，並有被告簽收代理記帳費用之簽收表影本、
    經被告背書提領之金額六十七萬八千四百十八元支票影本、新保公司八十六年度
    營利事業所得稅申報書、財政部台灣省南區國稅局八十六年度營利事業所得稅結
    算申報核定通知書及臺灣台南地方法院財務執行處催繳欠稅通知影本各一紙在卷
    可資佐證。再查，告訴代理人邱炳原業於九十一年四月二十六日本院審理期日將
    被告所辦理之八十六年度營利事所得稅報稅相關資料攜帶到庭，惟經被告查閱前
    開資料後，並無法指出前開所稱其用六十七萬八千四百十八元金額所購買之收據
    ，且亦未提出他證以供本院調查，被告取得他人交付報稅用之六十七萬餘元支票
    ，於自行兌領後竟未用以繳付稅款，其侵占犯行已甚顯然，其空言否認，應係卸
    責之詞，不足採信。本件事證明確，被告侵占犯行堪予認定。
二、核被告所為，係犯刑法第三百三十六條第二項之業務侵占罪。爰審酌被告素行不
    良、犯罪動機、目的、手段、所得利益、所生危害及犯罪後態度等一切情狀，處
    如主文所示之刑，以資懲儆。末查，本件被告被訴業務侵占之犯行時間係八十七
    年四月十日，與被告於八十六年七月間另因侵占金巨成企業有限公司委託代繳之
    營利事業所得稅暫繳稅款並行使偽造公文書之犯行時間（八十六年七月），已相
    距九個月之久，且二者手段亦不盡相同，故被告雖在前開判決宣示日之前違犯本
    件犯行，惟尚難認係基於概括犯意所為，而屬連續犯之裁判上一罪，附此敘明。
據上論斷，應依刑事訴訟法第二百九十九條第一項前段，刑法第二條第一項前段、第
三百三十六條第二項，罰金罰鍰提高標準條例第一條前段、第二項，判決如主文。
中      華      民      國    九十一    年      五      月    三十一    日
                              臺灣臺南地方法院刑事第五庭
                                  審判長  法  官  陳  振  謙
                                          法  官  林  中  如
                                          法  官  陳  映  佐
右正本證明與原本無異
如不服本判決應於送達後十日內向本院提出上訴狀
                                          書記官  陳  金  治
中      華      民      國    九十一    年      五      月    三十一    日
附錄法條
刑法第三百三十六條第二項：
  對於業務上所持有之物，犯前條第一項之罪者，處六月以上五年以下有期徒刑，得
  併科三千元以下罰金。
